Minutes et répertoires du notaire Claude CHODRON, 22 janvier 1804 - décembre 1813 (étude XV)
Archives nationales
- Répertoire(s) de Claude CHODRON, 1804 - 1813; MC/RE/XV/16 - MC/RE/XV/19
  - Répertoire. an X, floréal - an XIV, nivôse, 7 floréal an X (1804) - 9 nivôse an XIV (30 décembre 1805); MC/RE/XV/16
    - Inventaire après décès de Françoise-Aimée Caillet femme de Cyr-François Dimier, rue du Ponceau n° 5., 25 messidor an XII (14 juillet 1804)
      inventaire après décès; Ponceau (rue du); Caillet, Françoise Aimée; Dimier, Cyr François
    - Inventaire après décès de Joseph-Isaac Segond, rue de Vendôme., 11 thermidor an XII (30 juillet 1804)
      25 vendémiaire an XIII, partage. 20 décembre 1806, partage, RE/XV/17.
      inventaire après décès; partage; Vendôme (rue de); Segond, Joseph Isaac
    - Procès-verbal de carence après décès de Jacques Lamy et de Marie-Madeleine Silvain, son épouse, rue du Faubourg Poissonnière, n° 54., 15 thermidor an XII (3 août 1804)
      Faubourg-Poissonnière (rue du); Lamy, Jacques; Silvain, Marie-Madeleine
    - Inventaire après décès de Nicolas Rousseau, rue des Petits Carreaux., 16 thermidor an XII (4 août 1804)
      28 fructidor an XII, partage.
      inventaire après décès; partage; Petits-Carreaux (rue des); Rousseau, Nicolas
    - Inventaire après décès de Françoise-Claudine Serpette, rue du Sentier., 25 thermidor an XII (13 août 1804)
      inventaire après décès; Sentier (rue du); Serpette, Françoise Claudine
    - Inventaire après décès de Catherine-Françoise Derieux veuve de Élie-Marie Pierron, rue des Blancs Manteaux., 12 vendémiaire an XIII (4 octobre 1804)
      inventaire après décès; Blancs-Manteaux (rue des); Derieux, Catherine Françoise; Pierron, Élie Marie
    - Procès verbal à fin d'inventaire après décès de Pierre-Jean Saulnier, rue Coquenard., 7 brumaire an XIII (29 octobre 1804) - 14 brumaire an XIII (5 novembre 1804)
      23 novembre 1807, liquidation et partage. 7 décembre 1808, compte, RE/XV/17.
      inventaire après décès; liquidation; partage; Coquenard (rue); Saulnier, Pierre Jean
    - Liquidation de la succession de Claude Joseph Delarue Mareilles. Marie Anne Josèphe Houzé d'Horzaire, sa veuve, demeurant à Paris, rue du Colombier., 12 brumaire an XIII (3 novembre 1804)
      liquidation; Colombier (rue du); Delarue Mareilles, Claude Joseph; Houzé d'Horzaire, Marie Anne Josèphe
    - Inventaire après décès de Armand-Jean-Baptiste Maurin, rue de l'Université., 15 brumaire an XIII (6 novembre 1804)
      inventaire après décès; Université (rue de l'); Maurin, Armand Jean-Baptiste
    - Inventaire après décès de Louise Amyot, femme de Pierre Potor, rue de Pantin., 30 brumaire an XIII (21 novembre 1804)
      inventaire après décès; Pantin (rue de); Amyot, Louise; Potor, Pierre
    - Inventaire après décès de Emmanuel-Gervais Roergas de Serviez, rue Vivienne., 7 frimaire an XIII (28 novembre 1804)
      voir aussi le dépôt de testament le 8 frimaire an XIII. 13 septembre 1806, liquidation, RE/XV/17.
      inventaire après décès; dépôt de pièces; testament; liquidation; Vivienne (rue); Roergas de Serviez, Emmanuel Gervais
    - Inventaire après décès de Louis Rivay, rue Pavée Saint-Sauveur., 21 frimaire an XIII (12 décembre 1804)
      inventaire après décès; Pavée-Saint-Sauveur (rue); Rivay, Louis
    - Inventaire après décès de Pierre-Jean Cordey rue du Marché aux Chevaux., 30 frimaire an XIII (21 décembre 1804)
      inventaire après décès; Marché-aux-Chevaux (rue du); Cordey, Pierre Jean
    - Inventaire après décès de Suzanne Subtil, veuve de Joseph Gerin, rue du Faubourg Saint-Martin., 8 nivôse an XIII (29 décembre 1804)
      inventaire après décès; Faubourg-Saint-Martin (rue du); Subtil, Suzanne; Gerin, Joseph
    - Inventaire après décès de Pierre-Nicolas Gaulard, rue de Beauregard., 25 nivôse an XIII (15 janvier 1805)
      inventaire après décès; Beauregard (rue); Gaulard, Pierre Nicolas
    - Inventaire après décès de Pierre-Louis-Joseph Delmarles, rue de la Loi., 26 nivôse an XIII (16 janvier 1805)
      inventaire après décès; Loi (rue de la); Delmarles, Pierre Louis Joseph
    - Inventaire après décès de Anne-Marie-Françoise-Félicité Sanson, veuve de Jean-Baptiste-Raymond Decuve, rue du Petit Carreau., 29 nivôse an XIII (19 janvier 1805)
      inventaire après décès; Petit-Carneau (rue du); Sanson, Anne Marie Françoise Félicité; Decuve, Jean-Baptiste Raymond
    - Inventaire après décès de François Lidon, rue Tiquetonne., 25 pluviose an XIII (14 février 1805)
      inventaire après décès; Tiquetonne (rue); Lidon, François
    - Inventaire après décès de Marie-Jeanne Alavoine femme de Jean-Daniel Durager rue du Bon Conseil., 26 pluviose an XIII (15 février 1805)
      inventaire après décès; Alavoine, Marie Jeanne; Durager, Jean Daniel
    - Inventaire après décès de Jean-Jacques-Edmé Besnauld, rue du Cigne, n° 56., 18 ventôse an XIII (9 mars 1805)
      inventaire après décès; Cygne (rue du); Besnauld, Jean Jacques Edmé
    - Inventaire après décès de Pierre-Jean-Martin de Bussy, rue du Chaume., 1er germinal an XIII (22 mars 1805)
      11 janvier 1806, partage. 20 janvier 1806, vente d'une maison rue du Chaume, RE/XV/17.
      inventaire après décès; partage; acte de vente; Chaume (rue du); Bussy, Pierre Jean Martin de
    - Inventaire après décès de Marie-Louise-Angélique Alleaume, femme d'Etienne-François Michel, rue de Cléry., 5 germinal an XIII (26 mars 1805)
      inventaire après décès; Cléry (rue de); Alleaume, Marie Louise Angélique; Michel, Etienne François
    - Inventaire après décès de Louis-Nicolas Glachant, rue Childebert., 7 germinal an XIII (28 mars 1805)
      inventaire après décès; Childebert (rue); Glachant, Louis Nicolas
    - Inventaire après décès de Scholastique Guenin femme de Jean-Henry-Robert Renat rue de Bondy., 13 germinal an XIII (3 avril 1805)
      inventaire après décès; Bondy (rue de); Guenin, Scholastique; Renat, Jean Henry Robert
    - Inventaire après décès de Laurent Paulot rue du Faubourg Montmartre., 11 floréal an XIII (1er mai 1805)
      inventaire après décès; Faubourg-Montmartre (rue du); Paulot, Laurent
    - Inventaire après décès de Louis-François-Abraham Pellerin rue Hauteville., 16 floréal an XIII (6 mai 1805)
      inventaire après décès; Hauteville (rue d'); Pellerin, Louis François Abraham
    - Inventaire après décès de Marie-Marguerite Boisseau femme de Louis-Denis Chachignon rue Thibault aux Dés., 4 prairial an XIII (24 mai 1805)
      inventaire après décès; Thibault-aux-Dés (rue); Boisseau, Marie Marguerite; Chachignon, Louis Denis
    - Inventaire après décès de Marie-Louise-Dominique Montérasio, femme de Jean-Marie-Gaspard Busoni, rue Thévenot., 8 prairial an XIII (28 mai 1805)
      inventaire après décès; Thévenot (rue); Montérasio, Marie Louise Dominique; Busoni, Jean Marie Gaspard
    - Inventaire après décès de Marguerite Richard femme de Nicolas Lallemand, rue Montorgueil., 14 prairial an XIII (3 juin 1805)
      inventaire après décès; Montorgueil (rue); Richard, Marguerite; Lallemand, Nicolas
    - Inventaire après décès de Pierre Cotel, rue des Petits Carreaux., 17 prairial an XIII (6 juin 1805)
      inventaire après décès; Petits-Carreaux (rue des); Cotel, Pierre
    - Procès verbal de carence après décès de François Truffat, rue Saint-Nicolas., 29 prairial an XIII (18 juin 1805)
      Saint-Nicolas (rue); Truffat, François
    - Procès verbal afin d'inventaire après décès de Pierre Greppin, rue de l'Eguillerie., 30 prairial an XIII (19 juin 1805)
      inventaire après décès; Aiguillerie (rue de l'); Greppin, Pierre
    - Inventaire après décès de Jean-Georges Emonet, rue Beauregard., 10 messidor an XIII (29 juin 1805)
      inventaire après décès; Beauregard (rue); Emonet, Jean Georges
    - Inventaire après décès de Marie-Françoise Gontier, femme divorcée Ladonne rue des Vieille Tuileries., 13 messidor an XIII (2 juillet 1805)
      inventaire après décès; Vieilles-Tuileries (rue des); Gontier, Marie Françoise; Ladonne, M.
    - Procès verbal de carence après décès de Reine-Antoinette Huart, épouse de François-Jean Chavoin, rue du Faubourg du Temple., 15 messidor an XIII (4 juillet 1805)
      Faubourg-du-Temple (rue du); Huart, Reine Antoinette; Chavoin, François Jean
    - Inventaire après décès de Claude-Louis Goy, rue Montorgueil., 24 messidor an XIII (13 juillet 1805) - 25 thermidor an XIII (13 août 1805)
      inventaire après décès; Montorgueil (rue); Goy, Claude Louis
    - Inventaire après décès de Jeanne-Marguerite Puissant femme de Jean-André Reich ou Reche, rue Notre-Dame de Nazareth, n°2. Continuation., 25 fructidor an XIII (12 septembre 1805) - 22 décembre 1807
      inventaire après décès; Notre-Dame-de-Nazareth (rue); Puissant, Jeanne Marguerite; Reich, Jean André; Rèche, Jean André
    - Inventaire après décès de Melchior Guilmin, rue Saint-Denis n°12., 1er jour complémentaire an XIII (18 septembre 1805)
      inventaire après décès; Saint-Denis (rue); Guilmin, Melchior
    - Procès-verbal de description à cause de l'interdiction de Nicolas-Antoine-Lambert Thousemin, rue Neuve Saint-Roch., 2 jour complémentaire an XIII (19 septembre 1805)
      procès-verbal; inventaire; Neuve-Saint-Roch (rue); Thousemin, Nicolas Antoine Lambert
    - Inventaire après décès de Jacques Faley, rue Helvétius., 17 vendémiaire an XIV (9 octobre 1805)
      inventaire après décès; Helvétius (rue); Faley, Jacques
    - Partage de la succession de François Rochet. Marie Nicole Lépine, sa veuve, demeurant à Paris, rue du Faubourg Saint-Martin., 15 brumaire an XIV (6 novembre 1805)
      partage; Rochet, François; Lépine, Marie Nicole
    - Inventaire après décès de Anne Collardot, femme de Michel Parent, rue du Faubourg Saint-Martin., 4 frimaire an XIV (25 novembre 1805)
      inventaire après décès; Faubourg-Saint-Martin (rue du); Collardot, Anne; Parent, Michel
  - Répertoire. 1806, 1er janvier - 1810, 31 août, 1er janvier 1806 - 31 août 1810; MC/RE/XV/17
    - Inventaire après décès de Jeanne Guery veuve de Marc Gardens, rue Neuve Egalité., 19 février 1806
      inventaire après décès; Neuve-Egalité (rue); Guéry, Jeanne; Gardens, Marc
    - Inventaire après décès de Marie-Angélique-Victoire Lesueur femme de Jean-Arnould Meysenberg, rue du Harlay., 21 février 1806
      inventaire après décès; Harlay (rue de); Lesueur, Marie Angélique Victoire; Meysenberg, Jean Arnould
    - Inventaire après décès de Anne-Marie-Marguerite Danton, femme de Pierre-Alexandre Lallement, rue Jean Robert., 3 mars 1806
      inventaire après décès; Jean-Robert (rue); Danton, Anne Marie Marguerite; Lallement, Pierre Alexandre
    - Inventaire après décès de René Buisson, rue du Faubourg Poissonnière., 19 mars 1806
      inventaire après décès; Faubourg-Poissonnière (rue du); Buisson, René
    - Inventaire après décès de Pierre Lesueur, rue du Harlay, n° 6., 24 mars 1806
      inventaire après décès; Harlay (rue de); Lesueur, Pierre
    - Inventaire après décès de François Debrie, rue du Vertbois., 9 avril 1806
      inventaire après décès; Vertbois (rue du); Debrie, François
    - Inventaire après décès de Pierre Gaulier, rue Saint-Martin., 23 avril 1806
      inventaire après décès; Saint-Martin (rue); Gaulier, Pierre
    - Procès-verbal de carence après décès de Anne Barié, épouse de François-Marie Bruitte, rue du Petit Carreau., 17 mai 1806
      Petit-Carneau (rue du); Barié, Anne; Bruitte, François Marie
    - Inventaire après décès de Catherine-Françoise Margen femme de Jean-François Menestrier demeurant rue du Caire., 26 mai 1806
      inventaire après décès; Caire (rue du); Margen, Catherine Françoise; Menestrier, Jean François
    - Inventaire après décès de Charles-Jean Chartier, rue du Faubourg Saint-Martin., 16 juin 1806
      inventaire après décès; Faubourg-Saint-Martin (rue du); Chartier, Charles Jean
    - Inventaire après décès de Jeanne-Marguerite Herare femme de François-Joseph Scellier, rue Saint-Jacques., 18 juin 1806
      inventaire après décès; Saint-Jacques (rue); Herare, Jeanne Marguerite; Scellier, François Joseph
    - Inventaire après décès de Angélique Fournier femme d'Antoine Legrand commune Clichy la Garenne, lieu dit les Batignolles., 23 juillet 1806
      inventaire après décès; Clichy (ancienne commune); Batignolles (quartier); Fournier, Angélique; Legrand, Antoine
    - Inventaire après décès de Vidal Bertrand, rue Neuve d'Orléans., 24 juillet 1806
      inventaire après décès; Neuve-d'Orléans (rue); Bertrand, Vidal
    - Inventaire après décès de Jean-Baptiste Jacquy, boulanger demeurant à Strasbourg, mort à Paris, rue de Cléry., 9 août 1806
      inventaire après décès; Cléry (rue de); Strasbourg (Bas-Rhin); Jacquy, Jean-Baptiste; boulanger
    - Inventaire après décès de Marie-Jeanne-Angélique Firmin veuve de Pierre Lesueur demeurant rue du Harlay., 18 août 1806
      inventaire après décès; Harlay (rue de); Firmin, Marie Jeanne Angélique; Lesueur, Pierre
    - Inventaire après décès de Louis-François Decq, rue Neuve Saint-Martin., 29 septembre 1806
      inventaire après décès; Neuve-Saint-Martin (rue); Decq, Louis François
    - Inventaire après décès de Jean-Louis-Philibert Ract, rue de l'Echiquier, n° 30., 9 octobre 1806
      inventaire après décès; Echiquier (rue de l'); Ract, Jean Louis Philibert
    - Inventaire après décès de Claude-Joseph Petit Hugenin à Vincennes., 17 novembre 1806
      inventaire après décès; Vincennes (Val-de-Marne); Petit Hugenin, Claude Joseph
    - Inventaire après décès de François Reiller, demeurant rue de Cléry, n° 10, 9 janvier 1807
      inventaire après décès; Cléry (rue de); Reiller, François
    - Inventaire après décès de Jacques Gayet, rue de Bondy, n° 70, 17 janvier 1807
      inventaire après décès; Bondy (rue de); Gayet, Jacques
    - Procès-verbal de carence après décès de Thérèse-Pauline-Julie Vitry, épouse de Denis-Ambroise Jamar, rue Saint-Denis, 22 janvier 1807
      inventaire après décès; Saint-Denis (rue); Vitry, Thérèse Pauline Julie; Jamar, Denis Ambroise
    - Inventaire après décès de Geneviève Poujol veuve de Constant-Gilbert Gusman, rue des Fossoyeurs, n° 18., 17 mars 1807
      inventaire après décès; Fossoyeurs (rue des); Poujol, Geneviève; Gusman, Constant Gilbert
    - Inventaire après décès de Marie-Geneviève-Jeanne Lefevre, épouse de Pierre Fontaine, rue d'Aboukir., 27 mars 1807
      inventaire après décès; Aboukir (rue d'); Lefèvre, Marie Geneviève Jeanne; Fontaine, Pierre
    - Inventaire après décès de André Mitraut, rue Verderet., 18 avril 1807
      inventaire après décès; Verdelet (rue); Mitraut, André
    - Inventaire après décès de Nicolas Charoy, rue Neuve Saint-Nicolas., 1er mai 1807
      inventaire après décès; Neuve-Saint-Nicolas (rue); Charoy, Nicolas
    - Inventaire après décès de Pierre Heurtin, rue de Cléry., 4 mai 1807
      inventaire après décès; Cléry (rue de); Heurtin, Pierre
    - Inventaire après décès de Marie-Victoire Boivin femme de Louis-Jean Amelain, rue du Bourg l'Abbé., 14 mai 1807
      inventaire après décès; Bourg-l'Abbé (rue du); Boivin, Marie Victoire; Amelain, Louis Jean
    - Inventaire après décès de Jean-Baptiste Bona, rue du Faubourg Saint-Denis, n° 58., 19 mai 1807
      inventaire après décès; Faubourg-Saint-Denis (rue du); Bona, Jean-Baptiste
    - Inventaire après décès de Jacques Royer, rue des Petits Carreaux, n° 28., 19 juin 1807
      inventaire après décès; Petits-Carreaux (rue des); Royer, Jacques
    - Partage de la succession de Wolfgang Guillaume Joseph Léonard Vital d'Ursel., 26 juin 1807
      partage; Ursel, Wolfgang Guillaume Joseph Léonard Vital d'
    - Inventaire après décès de Catherine Renault, épouse d'Antoine Matet, coutelier, demeurant boulevard Saint-Denis, n° 5, 14 juillet 1807
      inventaire après décès; Saint-Denis (boulevard); Renault, Catherine; Matet, Antoine; forgeron
    - Inventaire pour cause de divorce entre François-Remy Guillemont demeurant cour Mandar et Louise-Henriette Jomard, rue des Deux Ecus., 15 juillet 1807
      inventaire; Deux-Ecus (rue des); Mandar (rue); Guillemont, François Rémi; Jomard, Louise Henriette
    - Inventaire après décès de Bernard-Joseph-Télesphore Petain, rue Française., 22 juillet 1807
      inventaire après décès; Française (rue); Pétain, Bernard Joseph Thélesphore
    - Inventaire après décès de Marie-Philibert Bassot, rue du Faubourg Saint-Denis., 6 août 1807
      inventaire après décès; Faubourg-Saint-Denis (rue du); Bassot, Marie Philibert
    - Inventaire après décès de Anne-Sophie-Françoise Leger, femme de Martin Brice Martel, rue de la Madeleine de la Ville-Évêque., 22 août 1807
      inventaire après décès; Madeleine (rue de la); Léger, Anne Sophie Françoise; Martel, Martin Brice
    - Inventaire après décès de Marie-Josèphe-Adélaïde Delaye femme de Pierre-Antoine Baudelot, rue Montmartre., 14 septembre 1807
      inventaire après décès; Montmartre (rue); Delaye, Marie Josèphe Adélaïde; Baudelot, Pierre Antoine
    - Inventaire après décès de Marie-Thérèse Renaux, épouse de Guillaume Dubois, rue Pinon., 1er octobre 1807
      inventaire après décès; Pinon (rue); Renaux, Marie Thérèse; Dubois, Guillaume
    - Inventaire après décès de Nicolas-Maurice Matiere, rue de Cléry, 6 octobre 1807
      inventaire après décès; Cléry (rue de); Matière, Nicolas Maurice
    - Inventaire après décès de Victoire-Louise-Marie LeRoy veuve de Jean-Claude Sahy, rue de Cléry, n° 72., 9 octobre 1807
      inventaire après décès; Cléry (rue de); Leroy, Victoire Louise Marie; Sahy, Jean Claude
    - Procès-verbal afin d'inventaire après décès de Jean-Nicolas Guesdon, rue des Vieilles Haudriettes., 13 octobre 1807 - 16 octobre 1807
      inventaire après décès; Haudriettes (rue des); Guesdon, Jean Nicolas
    - Inventaire après décès de Marguerite Leclerc femme de Nicolas Didelot, rue de Bellefonds., 20 octobre 1807
      inventaire après décès; Bellefond (rue de); Leclerc, Marguerite; Didelot, Nicolas
    - Inventaire après décès de Marie-Mathurin Gogué, rue Beauregard., 30 octobre 1807
      inventaire après décès; Beauregard (rue); Gogué, Marie Mathurin
    - Inventaire après décès de Louis-François Pouvillion, rue de Vaugirard., 23 novembre 1807
      14 janvier 1809, compte.
      inventaire après décès; Vaugirard (rue de); Pouvillion, Louis François
    - Inventaire après décès de Marie-Geneviève Guine ou Guieu veuve Évrard Poncin, rue du Faubourg Saint-Honoré., 23 novembre 1807
      17 août 1808, liquidation et partage des successions.
      inventaire après décès; liquidation; Faubourg-Saint-Honoré (rue du); Guine, Marie Geneviève; Poncin, Évrard; Guieu, Marie Geneviève
    - Procès-verbal afin d'inventaire après décès de Jean Lemaître, à Belleville., 21 décembre 1807
      inventaire après décès; Belleville (ancienne commune); Lemaître, Jean
    - Inventaire après décès de Marie-Jean-Pierre-Henry-Antoine Martin, rue de La Tour d'Auvergne., 29 décembre 1807
      17 juin 1808, liquidation de communauté, Eléonore Antoinette Chardon Vanieville, veuve de Marie Jean Pierre Martin, demeurant à Paris, rue de La Tour d'Auvergne.
      inventaire après décès; liquidation; La-Tour-d'Auvergne (rue de); Martin, Marie Jean Pierre Henry Antoine; Martin, Marie Jean Pierre; Chardon-Vanieville, Eléonore Antoinette
    - Inventaire après décès de Jean-François Coup de Lance de La Rouvrelle, rue Montorgueil., 30 décembre 1807
      inventaire après décès; Montorgueil (rue); Coup de Lance de La Rouvrelle, Jean François
    - Inventaire après décès de Adélaïde-Louise Guilloy veuve de François Burnier, rue du Faubourg Poissonnière., 9 janvier 1808
      inventaire après décès; Faubourg-Poissonnière (rue du); Guilloy, Adélaïde Louise; Burnier, François
    - Inventaire après décès de Gilles Philippard, rue du Renard Saint-Sauveur., 12 janvier 1808
      inventaire après décès; Renard-Saint-Sauveur (rue du); Philippard, Gilles
    - Procès-verbal afin d'inventaire après décès de Adélaïde-Catherine-Ladislas Audran, rue du Faubourg Saint-Martin, n° 81., 12 janvier 1808
      inventaire après décès; Faubourg-Saint-Martin (rue du); Audran, Adélaïde Catherine Ladislas
    - Inventaire après décès de Marie-Victoire Polier, veuve de François DeBrie, rue du Vertbois, n° 27., 14 janvier 1808
      inventaire après décès; Vertbois (rue du); Polier, Marie Victoire; Debrie, François
    - Inventaire après décès de Marie Mourot femme de Balthazard Berrard, rue Poissonnière., 16 janvier 1808
      inventaire après décès; Poissonnière (rue); Mourot, Marie; Berrard, Balthazard
    - Inventaire après décès de Marie-Thérèse-Sophie Bernard, rue Pierre Sarrasin., 22 janvier 1808
      inventaire après décès; Pierre-Sarrazin (rue); Bernard, Marie Thérèse Sophie
    - Inventaire après décès de Caroline-Françoise Boiron veuve de Denis Morlanne, rue du Faubourg Saint-Denis, n° 73., 2 février 1808
      27 août 1808, liquidation et partage.
      inventaire après décès; liquidation; partage; Faubourg-Saint-Denis (rue du); Boiron, Caroline Françoise; Morlanne, Denis
    - Inventaire après décès de Ignace Mouradjea Dhosson à Brives (Seine et Oise) (sic)., 4 février 1808
      Mouradgea d'Ohsson (Ignace), né à Constantinople en 1740, d'une famille arménienne, fut successivement secrétaire et premier interprète de la légation suédoise à Paris, et chargé d'affaires et ambassadeur de Suède en Turquie. Il publia en français, pendant un long séjour qu'il fit en France, un ouvrage d'un grand mérite, Tableau général de l'empire ottoman, Paris, 1787-1790, 2 vol. in-fol. Il est encore auteur d'un Tableau historique de l'Orient, Paris, 1804, 2 vol. in-S,. Il mourut au château de Bièvre en 1807.
      inventaire après décès; Bièvres (Essonne); Mouradgea d'Ohsson, Ignace; diplomate; écrivain
    - Inventaire après décès de Jean-Laurent Legras, rue de Bondy., 6 février 1808
      inventaire après décès; Bondy (rue de); Legras, Jean Laurent
    - Inventaire après décès de Antoine-Nicolas Minel, rue Montmartre., 13 février 1808
      18 juillet 1810, partage de la succession.
      inventaire après décès; partage; Montmartre (rue); Minel, Antoine Nicolas
    - Inventaire après décès de Marie-Hippolyte Carteron, rue du Rempart, butte des Moulins., 9 mars 1808 - 14 avril 1808
      voir aussi le 14 avril 1808
      inventaire après décès; Rempart (rue du); Carteron, Marie Hippolyte
    - Inventaire après décès de Philippe Dubourg, décédé, rue Saint-Honoré., 15 mars 1808
      inventaire après décès; Saint-Honoré (rue); Dubourg, Philippe
    - Inventaire après décès de Aimé-Robin-Emmanuel Vangameren, rue Saint-Claude au coin de celle d'Aboukir., 29 mars 1808
      inventaire après décès; Aboukir (rue d'); Saint-Claude (rue); Vangameren, Aimé-Robin-Emmanuel
    - Inventaire après décès de Thérèse Bouxelle, veuve d'Isaye Humbert Droz, rue du Ponceau., 4 avril 1808
      inventaire après décès; Ponceau (rue du); Bouxelle, Thérèse; Humbert-Droz, Isaïe
    - Inventaire après décès de Nicolas-Pierre Bonnevie, rue Montorgueil., 8 avril 1808
      inventaire après décès; Montorgueil (rue); Bonnevie, Nicolas Pierre
    - Inventaire après décès de Marie-Thérèse Clain, veuve de Charles Dumesge, rue Pavée Saint-Sauveur., 16 avril 1808
      inventaire après décès; Pavée-Saint-Sauveur (rue); Clain, Marie Thérèse; Dumesge, Charles
    - Inventaire après décès de François Delmas et dame Marguerite-Marie Legué sa femme, rue Saint-Maur, n° 35., 19 avril 1808
      inventaire après décès; Saint-Maur (rue); Delmas, François; Legué, Marguerite Marie
    - Inventaire après décès de Geneviève-Rosalie LeSueur, rue Montorgueil, n° 102., 28 avril 1808
      inventaire après décès; Montorgueil (rue); Lesueur, Geneviève Rosalie
    - Inventaire après décès de Mathurin-Etienne-Éloy Bénard, rue du Faubourg Saint-Jacques., 13 mai 1808
      inventaire après décès; Faubourg-Saint-Jacques (rue du); Bénard, Mathurin Etienne Éloy